臺灣高雄地方法院刑事判決　　　　　　　　　　　　九十一年度易字第二四二號
　　公　訴　人　臺灣高雄地方法院檢察署檢察官
　　被　　　告　乙○○
　　　　　　　　甲○○
右列被告因傷害案件，經檢察官提起公訴（九十一年度偵字第九九六三號、第一００
六五號），本院判決如左︰
    主  文
乙○○傷害人之身體，處拘役參拾日，如易科罰金，以參佰元折算壹日；又以加害生
命之事，恐嚇他人致生危害於安全，處拘役伍拾日，如易科罰金，以參佰元折算壹日
；又損壞他人之鋁門窗玻璃一塊，足以生損害於他人，處拘役貳拾日，如易科罰金，
以參佰元折算壹日。應執行拘役玖拾日，如易科罰金，以參佰元折算壹日。
甲○○傷害人之身體，處拘役參拾日，如易科罰金，以參佰元折算壹日。
    事  實
一、緣乙○○之祖厝與甲○○之舊居相鄰，其二人因土地界址不明時有紛爭。民國九
    十年十月三日，甲○○以磚塊將乙○○祖厝旁之排水溝堵住，致其不能排水，乙○○發覺後，乃於同年月日十八時十分許，偕同其兄陳聯真至高雄縣美濃鎮○○
    路○段二三六號甲○○與其友人丙○○○住所找甲○○理論，甲○○見狀緊閉門
    窗，此舉招致乙○○不滿，乙○○竟基於恐嚇之故意，揚言：如果不出來要打死
    甲○○，並要放火燒房子等語，甲○○因此心生畏懼，致生危害於安全，乙○○
    見甲○○仍拒不出面，乃另行起意，基於毀損之故意，手持不詳姓名之人所有之
    角木一支，損壞前開處所丙○○○所有之大門鋁門窗玻璃一塊，玻璃因此裂開，
    足以生損害於丙○○○。嗣於九十一年四月五日，乙○○因故將沙土倒在甲○○
    住處之出入口，甲○○見狀於同年月日十五時許，前往高雄縣美濃鎮○○街二十
    五巷二之二號乙○○住處與之理論，二人一言不合，乃各基於普通傷害之故意，
    以拳頭毆打對方，甲○○因此受有右手瘀青五×三公分、左側太陽穴瘀腫四×三
    公分、左手抓瘀青傷及頭暈等傷害，乙○○亦因此受有左側太陽穴瘀傷四×三公
    分、左足大姆趾裂傷一公分、上唇裂傷一公分等傷害。
二、案經甲○○、乙○○、丙○○○訴由高雄縣警察局旗山分局移送臺灣高雄地方法
    院檢察署檢察官偵查起訴。
    理  由
一、訊據被告乙○○對於傷害之犯行固坦承不諱，惟矢口否認有何恐嚇、毀損之犯行
    ，辯稱伊當日固有去找甲○○理論，然沒有揚言要殺他或放火燒房子，也沒有持
    角木打破丙○○○之玻璃云云；被告甲○○亦矢口否認有何傷害之犯行，辯稱伊
    沒有打乙○○，係乙○○打伊云云。惟查（一）被告乙○○恐嚇告訴人兼被告甲○○，毀損告訴人丙○○○上開處所之玻璃等情，迭據被告甲○○於警偵訊、本
    院審理時，告訴人丙○○○於警偵訊中指訴綦詳，復有照片四幀附卷可稽。且被
    告二人素不和睦，當日係因被告乙○○不滿祖厝之排水溝為被告甲○○以磚塊堵
    塞才去被告甲○○住處興師問罪，被告乙○○既在盛怒之下前往，被告甲○○復
    拒不開門，被告乙○○於怒氣難消之情況下，口出惡言恐嚇被告甲○○，並持角
    木損壞玻璃，衡情要屬可能，是被告乙○○辯解不足採信。（二）被告乙○○傷
    害甲○○之事實，業據被告乙○○自白不諱，核與告訴人兼被告甲○○指訴情節
    相符，並有驗傷診斷書一紙附卷可稽。（三）被告甲○○雖否認有傷害告訴人兼
    被告乙○○之犯行，惟上開傷害事實，業據被告乙○○指證歷歷，並有驗傷診斷
    書一紙在卷可按，被告甲○○於本院審理中亦供稱：「：：是他先打我的，他打
    我後我就回他一拳」等語，是被告甲○○辯稱伊沒有打被告乙○○云云為事後卸
    責之辭，不足採信。綜上所述，被告空言諉卸之詞，無從採信，本案罪證明確，
    被告二人犯行均堪認定。
二、核被告所為，均係犯刑法第二百七十七條第一項之傷害罪；被告乙○○另犯同法
    第三百零五條恐嚇罪、第三百五十四條毀損罪。被告乙○○所犯傷害罪、恐嚇罪
    與毀損罪，犯意各別，罪質各異，行為互殊，犯罪構成要件不同，應分論併罰。
    審酌被告二人因細故而起紛爭，二人迄今尚未和解，犯後雖否認犯行然態度良好
    ，告訴人所受損害尚非嚴重等一切情狀，爰酌情分別量處如主文所示之刑，並諭
    知易科罰金之折算標準，以資儆懲，復就被告乙○○部分，依刑法第五十一條第
    六款規定合併定其應執行刑。
據上論斷，應依刑事訴訟法第二百九十九條第一項前段，刑法第二百七十七條第一項
、第三百零五條、第三百五十四條、第四十一條第一項、第五十一條第六條，罰金罰
鍰提高標準條例第一條前段、第二條，判決如主文。
中      華      民      國    九十一    年      八      月      五      日
                                    臺灣高雄地方法院刑事第三庭
                                        法  官    李淑惠
右正本證明與原本無異。
如不服本判決，應於判決送達後十日內，向本院提出上訴狀。
                                        書記官    曾秀鳳
中      華      民      國    九十一    年      八      月      五      日
